# 请教陈版：委托开发软件的会计核算及资本化问题

提问人：nhblue_1223 时间：2018-01-30 11:07:54
A公司是一家物流公司， 2017 年委托某软件开发公司根据自身的需求定制开发一款物流平台管理软件，合同总价 782 万，目前已根据合同条款支付了 300 万元。 案例相关信息如下： 1 、市面上存在类似的物流管理平台软件，但难以直接购买使用，故需定制开发 2 、委托方和受托方共同拥有知识产权，但另一方非经对方同意，不得对外转让、披露和许可软件成果等。但A公司在此基础上的后续的技术延伸不受限制。 3 、此款软件系A公司信息化平台战略的基础软件，后续A公司会在本软件基础上进行技术开发和产品延伸，未来有计划作为商业化平台对外开发使用（可能收费）
看到论坛上的相关帖子 http://bbs.esnai.com/forum.php?mod=viewthread&tid=5114171 对于本案例是相当于自行开发，还是相当于外购无形资产，判断点的信息: 1、合作模式：A公司不提供主要技术资料与原始数据 2 、知识产权：双方共同享有 3 、交付产品的定制：属于定制 4 、交付产品与其他自行开发的产品具有高度关联依赖或不可分割性，且不构成相关组合的主体：与其他软件无关联5 、开发失败风险约定：若因为受托方原因开发失败，则由受托方承担相关费用，直至软件系统完全符合验收标准。目前来看不存在开发失败的风险 6 、
请教陈版如下问题： 1 、作为委托方，A公司该项业务是视同外购软件处理，还是自行开发处理？ 2 、对于 2017 年年末预付的 300 万元，如何进行会计处理？ 资本化还是费用化？企业目前归集在在建工程核算，未来打算计入无形资产摊销 3 、若资本化，列报时是否需要充分类到其他非流动资产？ （目前开发已交付演示版本，进度大约为50%）

回答人：chenyiwei
考虑到研发失败的风险承担约定，以及日后具有商业化计划（表明并非完全仅为本公司使用的专用软件），因此更倾向于作为外购技术处理。开发完成前的预付款项作为购买无形资产的预付款，暂挂“其他非流动资产”，到开发完成并达到预定可使用状态后转入无形资产并开始摊销。